臺灣橋頭地方法院民事裁定
111年度聲字第123號
聲  請  人  林柏言  
            林佑親  
相  對  人  侯楹榛即侯蓉蓉

上列當事人間請求停止執行事件，本院裁定如下：
    主  文
聲請駁回。
聲請程序費用由聲請人負擔。
    理  由
一、按強制執行程序開始後，除法律另有規定外，不停止執行；
    有回復原狀之聲請，或提起再審或異議之訴，或對於和解為
    繼續審判之請求，或提起宣告調解無效之訴、撤銷調解之訴
    ，或對於許可強制執行之裁定提起抗告時，法院因必要情形
    或依聲請定相當並確實之擔保，得為停止強制執行之裁定，
    強制執行法第18條第1項、第2項分別定有明文。惟執行程序
    之停止，當以執行程序仍在進行中，仍有待繼續為執行行為
    之必要而言，苟執行程序業已終結，別無續行執行行為者，
    自無可供停止之程序。
二、聲請人聲請意旨略以：相對人向本院聲請111年度司執字第6
    0014號給付扶養費強制執行事件（下稱系爭執行事件），然
    聲請人已表示願意承擔林義凱之債務，且已辦理加德企業社
    負責人之變更登記，惟經聲請人向林義凱探詢後，發現林義
    凱並非沒有給付扶養費，現已取得相關證據，並提起債務人
    異議之訴，為避免系爭執行事件執行完畢，難回復原狀，為
    此願供擔保，請准裁定系爭執行事件，於本院債務人異議之
    訴事件判決確定前停止執行等語。
三、經查，相對人以臺灣高雄地方法院（下稱高雄地院）98年度
    監字第411號裁定、99年度家抗字第48號裁定及裁定確定證
    明書向高雄地院聲請強制執行，高雄地院以111年度司執字
    第97185號裁定移送本院，經本院以系爭執行事件受理，嗣
    聲請人向本院提起債務人異議之訴，由本院以111年度補字
    第943號事件審理等情，業經本院調閱系爭執行事件卷宗、1
    11年度補字第943號卷宗核閱無誤。惟系爭執行事件於111年
    11月21日由本院司法事務官督同書記官及執達員到場實施查
    封時，相對人已當場向本院執行人員表示撤回本件強制執行
    之聲請，並陳稱其再與聲請人協商還款事宜等語，此有111
    年11月21日查封筆錄附卷可憑，系爭執行事件亦已因相對人
    撤回而終結，經本院調閱上開卷宗核閱無訛。是系爭執行事
    件之強制執行程序既已經相對人撤回而終結，聲請人聲請停
    止系爭執行事件之強制執行程序，顯無必要。從而，聲請人
    所為本件停止強制執行之聲請，非有理由，應予駁回。　　
四、依強制執行法第30條之1、民事訴訟法第95條、第78條，裁
    定如主文。
中　　華　　民　　國　　111 　年　　11　　月　　30　　日
                民事第一庭    法　官　張琬如
以上正本係照原本作成。
如對本裁定抗告須於裁定送達後10日內向本院提出抗告狀，並繳
納裁判費新臺幣1,000元。
中　　華　　民　　國　　111 　年　　11　　月　　30　　日
                              書記官  陳儀庭